# 专项应付款

提问人：圣媛 时间：2020-12-11 21:32:00
专项应付款：本科目核算企业取得政府作为企业所有者投入的具有专项或特定用途的款项。如果本企业为平台公司，一、实收资本是两个公司，不是政府。但是转入的资金是政府转入用于政府项目，计入“专项应付款”吗？二、其中一股东为国企，转入的资金用于政府项目，计入专项应付款吗

回答人：chenyiwei
1 、明确是否需要归还（包括在特定情况被触发时被要求归还）； 2 、有无批文要求将其最终转入资本金。